【裁判字號】    89,易,179
【裁判日期】    900724
【裁判案由】    竊盜
【裁判全文】
臺灣基隆地方法院刑事判決                          八十九年度易字第一七九號
    公  訴  人  臺灣基隆地方法院檢察署檢察官
    被      告  乙○○
右列被告因竊盜案件，經檢察官提起公訴 (八十九年度偵字第三七六號)及移送併辦
（台灣台北地方法院檢察署八十九年度偵字第五三二三號），本院判決如左：
    主  文
乙○○連續竊盜，處有期徒刑參月，如易科罰金以參佰元折算壹日。緩刑參年。
    事  實
一、乙○○基於意圖為自己不法所有之概括犯意，先於民國八十九年一月十六日上午
    十時許，在基隆市○○路六十二及六十四號三商百貨公司內，竊取店內咖啡壼一
    個、沐浴乳一瓶、香水五瓶、電池二盒、水壼一個、剪刀一把、耳環十七付、皮
    包二個，得手後藏匿在其上衣外套內逃逸，旋於同日上午十二時許，在基隆市○
    ○路七十六號屈臣氏商場，竊取店內美容藥品計十五件，得手後，藏置在大衣內
    ，擬逕行外出，因藏放於身上之贓物掉落在地，為店主發現，報警查獲。詎乙○
    ○於經檢察官訊問後，交保候傳之際，復承前之概括犯意，於八十九年三月六日
    十八時三十八許，利用在台北市○○街五十二號一樓誠品書店內工作之機會，趁
    顧客丙○○疏於注意之際，竊取其所有，置於店內長椅上之置物袋乙只（內有衣
    物、鑰匙一支、手機一支、皮包一只內有身分證、信用卡各一張、金融卡二張及
    現金新台幣（下同）七千四百元），並將之藏置於店內儲藏室內，嗣經丙○○調
    閱誠品書店內監視錄影帶查知上情而報警當場查獲乙○○，並在前揭儲藏室內扣
    得丙○○所有購物袋一只。
二、案經基隆市警察局第一分局移送台灣基隆地方法院偵查起訴及台北市政府警察局
    萬華分局移送台灣台北地方法院檢察署檢察官移送併辦。
    理  由
一、訊據被告乙○○固坦承於前揭時地竊取被害人三商百貨公司、屈臣氏商場及丙○
    ○所有，如事實欄所載之物品，惟矢口否認有何竊盜之犯意，辯稱：伊患有憂鬱
    症，案發當時未依醫囑服藥，故有精神恍惚之情形云云。惟查：右揭事實，業據
    被害人三商百貨公司之職員丁○○、屈臣氏商場職員甲○○及丙○○於警訊時指
    述綦詳，並有贓物認領保管收據三紙在卷可稽。而本院依職權囑託財團法人長庚
    醫院基隆分院鑑定被告於案發當時精神狀態，該院認被告為輕鬱症合併重鬱症發
    作、酒精濫用、疑似自戀刑人格疾患，惟並無精神病之徵兆，針對其犯案時之精
    神狀態進行的回溯性評估，並未發現有任何具體證據顯示被告之偷竊行為真接受
    到異常的知覺、思想或情感影響所致。或可推論被告的確有情緒與生活上之困擾
    與困難，間接促成其偷竊生活用品，然而與刑法中對精神病患者，直接受精神病
    症狀之影響，致對外界現實事物之知覺、理會與判斷力顯著低於一般常人之水準
    ，缺乏行為責任能力，減輕或免除刑責的精神，並無相關等情，有該院以九十年
    六月五日（０）長庚院基字第一一七三號函附之精神鑑定報告書在卷可稽。是堪
    認被告於行為時並未有精神耗弱或心神喪失之情形，其所辯無非卸責之詞，不足
    採信。本案事證明確，被告犯行堪予認定，應依法論科。
二、核被告乙○○所為係犯刑法第三百二十條第一項之竊盜罪。被告所為三次竊盜犯
    行，時間緊接，所犯罪名相同，顯係出於概括之犯意為之，為連續犯，應依刑法
    第五十六條之規定以一罪論，並加重其刑。爰審酌被告素行尚佳、竊盜之次數、
    所生危害與被告犯罪後之態度等一切情狀量處如主文所示之刑，以示懲儆。又被
    告前未曾受有期徒刑以上刑之宣告，因一時失慮，偶罹刑典，經此刑之宣告後，
    應知警惕而無再犯之虞，本院因認暫不執行其刑為當，予以宣告緩刑三年，以啟
    自新。
據上論斷，應依刑事訴訟法第二百九十九條第一項前段，刑法第三百二十條第一項、
第五十六條、第四十一條、第七十四條第一款，罰金罰鍰提高標準條例第一條前段、
第二條，判決如主文。
本案經檢察官劉嶽承到庭執行職務
中    華    民    國      九十        年      七      月    二十四    日
                                      臺灣基隆地方法院刑事第三庭
                                          法  官
右正本證明與原本無異。
如不服本判決，應於判決送達後十日內，向本院提出上訴狀。
                                          書記官
中    華    民    國      八十        年              月              日


司法院資訊處製作；財團法人民間司法改革基金會備份。
